Michel de Bree

English version also available

Freelance Full Stack Developer

Senior ontwikkelaar en software architect met veel ervaring in het ontwerpen en bouwen van software systemen in complexe en dynamische IT landschappen. Voornamelijk klantgerichte internet kanalen die op een betrouwbare en veilige manier integreren met backoffice systemen. Ik overleg regelmatig met zowel business analisten als de it-afdeling en leveranciers van mijn klanten, en heb een adviserende rol op het gebied van systeem- en software architectuur.

Als lead developer ben ik verantwoordelijk voor kwaliteit- en architectuur bewaking. Ik doe dit voor top 500 klanten in de logistieke, telecommunicatie, bank en medische sector.

Personalia

Geboortejaar: 1972Woonplaats: Den Haag

• E-mail: michel@micheldebree.nl

• LinkedIn: nl.linkedin.com/in/micheldebree

Opleiding

1991-1998 Technische Informatica, Software Engineering, TU Delft 1984-1991 VWO beta pakket, Het Vlietland College, Leiden

Vaardigheden

Backend

Java Enterprise Edition (JEE), JBoss, Apache Tomcat, IBM Websphere, WSO2, Graylog, HAProxy, Redhat Enterprise Linux, Amazon EC2, Windows, SOAP, REST, JSON, SAML2, HL7v3, XML, SMTP, LDAP, SSL, HTTP(S)

Frontend

HTML5, CSS, Javascript, jQuery, AngularJS, REST, JSON, XSLT, JSP, Spring MVC, JSF, Bootstrap, NodeJS

Database

PostgreSQL, MySQL, SQLServer, Oracle

Frameworks & Tooling

Hibernate, Spring, Node.js, Log4J, JPA, Quartz, Mockito, CXF, SLF4J, JUnit, EhCache, Dozer, Hibernate Validator, Velocity, Hystrix, IntelliJ, Eclipse, SoapUI

Ontwikkelstraat

Sonar, PMD, Checkstyle, Findbugs, Unit Testing, Maven, Git, Subversion, Hudson/Jenkins, TeamCity, Artifactory, Nexus, Stash, JIRA (incl. Agile), Confluence

Methoden

Scrum, DevOps, Agile, Object Oriented Analysis and Design (OOAD), Unified Modeling Language (UML), Service Oriented Architecture (SOA), Domain-Driven Design (DDD), Test driven development (TDD), API design, beveiliging, OWASP, schaalbaarheid, performance en betrouwbaarheid.

Werkervaring

2014-heden: Freelance Senior Java EE Developer, micheldebree.nl

2005-2014: Senior software engineer, E-ID Internet Strategies (now DearNova)

2003-2005: Software Engineer, $Imtech\ ICT$ (now Axians)

2001-2003: Software Engineer, PaC (now Axians)

1994-2001: Ontwikkelaar, Leids Universitair Medisch Centrum

Projecten - micheldebree.nl

Generiek enterprise applicatie platform

2015-2016 Ministerie van Infrastructuur en Milieu

Als senior software development engineer in een Scrum DevOps team werkzaam aan de nieuwbouw van een generiek enterprise applicatie platform. Het platform kan in verschillende varianten volautomatisch en reproduceerbaar worden ingericht in een cloud omgeving. Het platform bevat alle componenten om enterprise applicaties op

een schaalbare, veilige en betrouwbare manier te kunnen faciliteren. Daarnaast is het voorzien van governance functionaliteit voor centrale configuratie, identity management en automatisch uitrollen van applicaties.

Werkzaamheden

Full-stack ontwikkeling van alle aspecten van het platform, met name governance componenten (Java) en automatisch provisionen van nieuwe infra en -platform componenten (Ruby), code review, technisch ontwerp, schrijven van functionele en technische documentatie, begeleiding junior teamleden, kwaliteitsbewaking van de codebase, versiebeheer en OTAP ontwikkelstraat.

Technieken

Scrum, DevOps, JIRA, Confluence, Java EE, CDI, Hibernate, JAX-WS, SOAP, Webservices, JSF, Angular JS, JAX-RS, REST, Ruby, JSON, shellscript, RHEL/CentOS 7, Amazon EC2, JBoss EAP, WSO2, HAProxy, Apache, PostgreSQL, ElasticSearch, MongoDB, Graylog, Git, Maven, Nexus, Jenkins, Python, Liquibase, Sonar

Authenticatie ING Internet Bankieren

2014-2015 ING

Als senior software development engineer werkzaam in een DevOps Scrum team. Als team verantwoordelijk voor een aantal applicaties en services m.b.t. authenticatie voor internet bankieren persoonlijk en zakelijk.

Werkzaamheden

Functioneel ontwerp, technisch ontwerp en implementatie van nieuwe functionaliteit en interfaces. Restacken van applicaties. Automatiseren van tests. Releasen en uitrollen van applicaties door OTAP straat. Versiebeheer. Code reviews, security reviews, documentatie, incidentanalyse, inrichten monitoring en logging.

Technieken

Scrum, DevOps, Java EE, Spring, Maven, Angular.js, REST, JSON, Linux, Websphere, Tomcat, Oracle, Jenkins, Nolio, GIT, Stash, JIRA, Confluence, Sonar, Nexus, Mockito, Protractor, Selenium, Docker, Virtualize, JUnit, Eclipse, IntelliJ, Fortify, SOAPUi

Projecten - E-ID internet strategies

Nieuw online platform DELA

2014 DELA

Complete redesign van het online platform van DELA naar een toekomstvaste, mobile-first oplossing. Het platform stelt hoge eisen aan betrouwbaarheid, schaalbaarheid, traceability en veiligheid. Incl. nieuwbouw van de website.

Werkzaamheden

Het neerzetten van een software architectuur voor het nieuwe platform, het adviseren m.b.t. de technische infrastructuur, en het afstemmen van de services voor integratie met de backoffice. Daarnaast bouw ik als lead developer aan zowel front-end als mid-office componenten in een multi-tier architectuur.

Technieken

Scrum, Stash, JIRA, Confluence, Sitecore CMS, C#, ASP.NET MVC 5, HTML5, CSS3, jQuery, REST, JSON, SOAP-WS, Unity, SQLServer, Quartz.NET, Entity Framework, Fluent Validations, Razor, TeamCity, NUnit, Moq, Artifactory

dela.nl is in 2015 verkozen tot Website van het Jaar in de categorie verzekeraars.

KPN Glasvezel order tracking

2014 KPN

Het online bekijken van de orderstatus van bestelde glasvezel produkten voor particuliere klanten van KPN, geïntegreerd in de website for particuliere klanten.

Werkzaamheden

Ontwikkeling, afstemming business requirements.

Technieken

Java, Spring MVC, SOAP-WS, CXF, JUnit, Hibernate Validator, JPA, SLF4J, Tomcat, Maven, PostgreSQL

DPD Online sales platform

2013-2014 DPD

Een nieuw internet kanaal voor particuliere klanten van DPD, d.m.v. een verkoopportaal, en integratie in webshops van derden d.m.v. widgets.

Werkzaamheden

Pre-sales architectuur voorstel, daarna het project technisch ingericht volgens deze architectuur als basis voor het development team.

Technieken

C#, ASP.NET MVC, REST, RabbitMQ, Angular.js.

E-ID HRM applicatie

2013-2014 E-ID internet strategies

Interne applicatie voor medewerkers, teamleiders en HRM voor het registreren van afspraken, persoonlijke ontwikkeling en doelstellingen en persoonsgebonden budgetten.

Werkzaamheden

Vanwege het verloop in het team heb ik als verantwoordelijk software architect toezicht gehouden op de technische kwaliteit en gekozen oplossingen. Dit d.m.v. code reviews, aanwezigheid bij daily standups en advies bij oplossingsrichtingen.

Technieken

Java, Spring, JPA, Hibernate, PostgreSQL, Log4J, SLF4J, HSQLDB, Junit, Mockito, Hibernate Validator

LSP Klantenloket & Portaal

2012-2014 VZVZ

Een ingrijpend re-design van het klantenloket van het Landelijk Schakelpunt, voorheen het Landelijk Electronisch Patienten Dossier. Nieuw is het online inzage portaal waar burgers, na inloggen met DigiD, inzake hebben in de gegevens die er over hen uitgewisseld worden.

Werkzaamheden

Software architectuur, infrastructuur advies & lead developer, voornamelijk business laag en integratie met het LSP.

Technieken

C#, DigiD, SAML2, ASP.NET MVC, NHibernate, Spring.NET, SOAP-WS, XmlSig, HL7v3.

De Lage Landen Leaseloket

2013 De Lage Landen

Aanvraagstraat voor leaseauto's m.b.v. een interactieve zoekmachine op de site van De Lage Landen.

Werkzaamheden

Software architect, lead developer en bouw van integratielogica.

Technieken

Angular.js, REST, C#, ASP.NET WebAPI, JSON, Unity.

Saltro Uitslagenportaal

2013 Saltro

Webportaal voor onderzoeksuitslagen voor het medische laboratorium van Saltro.

Werkzaamheden

Opzet software architectuur, lead development.

Technieken

ASP.NET MVC, Razor, MySQL, NHibernate, Spring.NET, ASP.NET WebAPI, JQuery.

Ziggo MKB Cloudgids

2012 Ziggo Zakelijk

Online gids voor cloud services voor het MKB, inclusief een persoonlijk dashboard dat integreert met persoonlijke services van de gebruiker.

Werkzaamheden

Opzetten van de software architectuur, bouw van de integratie met Facebook, Twitter, LinkedIn, email en kalender services. Frontend development.

Technieken

Java, Spring, JPA, Hibernate, IMAP, MsExchange, CalDav, iCal, Facebook API, Twitter API, LinkenIn API, AJAX, jQuery, PostgreSQL.

KPN Glasvezel order tracking

2012 KPN

Online statusoverzicht van bestelde telecom produkten voor particuliere klanten van KPN. Om een snelle time-to-market te bereiken wordt de statuspagina beschikbaar gesteld als remote portlet voor integratie in de bestaande portal omgeving van KPN.

Werkzaamheden

Ontwikkeling en software architectuur.

Technieken

Java, Spring, Portlet, Liferay, SOAP-WS, Hibernate, Spring MVC.

Infinitas Internationaal webshop platform

2011-2012 Infinitas

E-commerce platform voor webshops in verschillende europese landen.

Werkzaamheden

Ontwikkeling, onderhoud, vooral integratie met backoffice systemen.

Technieken

Java, JEE, RAD, IBM Websphere Commerce, Oracle, MySQL, SOAPWS.

Klantenloket Landelijk EPD

2010-2011 Didoc

Integratie en ontwikkeling van systemen voor het klantenloket van het Landelijk Electronisch Patienten Dossier (EPD). Vanwege de gevoeligheid van medische informatie zijn er hoge eisen gesteld aan beschikbaarheid, betrouwbaarheid en beveiliging.

Werkzaamheden

Systeem- en software architectuur, ontwikkeling.

Technieken

.NET, SAML2, DigiD, C#, ASP.NET MVC, SOAP-WS, HL7v3.

Klantenportaal Landelijk Electronisch Patienten Dossier

2009-2010 CIBG

Portaal voor online inzage voor burgers van de uitwisseling van zijn/haar gegevens via het Landelijk Elektronisch Patiënten Dossier. Vanwege de gevoeligheid van medische informatie zijn er hoge eisen gesteld aan beschikbaarheid, betrouwbaarheid en beveiliging.

Werkzaamheden

Software architectuur, ontwikkeling, afstemming business requirements en informatiebehoefte.

Technieken

ASP.NET, C#, SOAP-WS, DigiD, SAML2, HL7v3.

Prototype Klantenportaal Landelijk Electronisch Patienten Dossier

2009 Nictiz

Portaal voor online inzage voor burgers van de uitwisseling van zijn/haar gegevens via het Landelijk Elektronisch Patiënten Dossier. Vanwege de gevoeligheid van medische informatie zijn er hoge eisen gesteld aan beschikbaarheid, betrouwbaarheid en beveiliging.

Werkzaamheden

Software architectuur, ontwikkeling, afstemming business requirements en informatiebehoefte.

Technieken

Java, Spring, SOAP-WS, XML, CXF, JAXB, SAML2, HL7, Velocity, FOP.

Internal scheduling application

2008-2009 TNT Express

Interne applicatie voor planning van logistieke processen.

Werkzaamheden

Team lead, ontwikkeling.

Technieken

SOA, JEE, EJB, Hibernate, Struts, Oracle

Banking Integration Layer

2005-2007 AEGON Bank

Integratielaag voor de aansluiting van internet kanalen van AEGON naar de backoffice, en bijbehorende interne web-gebaseerde tools.

Werkzaamheden

Ontwikkeling, onderhoud

Technieken

J2EE, EJB, Struts, IBM Websphere.

 $Broncode:\ github.com/micheldebree/cv$